【裁判字號】    97,抗,220
【裁判日期】    970716
【裁判案由】    本票裁定
【裁判全文】
臺灣臺中地方法院民事裁定               97年度抗字第220號
抗  告  人  乙○○
            丁○○○
            丙○
相  對  人  甲○○
上列當事人間聲請本票准許強制執行事件，抗告人對於民國97年
6月16日本院簡易庭所為97年度司票字第4266號裁定提起抗告，
本院合議庭裁定如下：
    主    文
抗告駁回。
抗告程序費用新臺幣壹仟元由抗告人連帶負擔。
    理    由
一、抗告意旨略以：抗告人於民國95年1月18日共同簽發之本票
    ，係抗告人與相對人合資經營宏秝機械有限公司之故，向相
    對人借款作為投資之用，但抗告人乙○○擔任該公司業務人
    員，自95年2月至96年12月止共付借款及利息共新台幣
    480,000 元，並有薪資袋影本為證。惟相對人甲○○不遵守
    誠信原則，不自動扣除抗告人乙○○按月已攤還之款，爰依
    法提出抗告等語。
二、按執票人向本票發票人行使追索權時，得聲請法院裁定後強
    制執行，票據法第123條定有明文。又本票執票人，依票據
    法第123條規定，聲請法院裁定許可對發票人強制執行，係
    屬非訟事件，此項聲請之裁定及抗告法院之裁定，僅依非訟
    事件程序，以審查強制執行許可與否，並無確定實體上法律
    關係存否之效力，法院僅就本票形式上之要件是否具備予以
    審查，即為已足，至於當事人間實體上之爭執，應循訴訟程
    序以資解決，要非非訟裁定法院所得審酌（最高法院56年台
    抗字第714號、57年台抗字第76號判例參照）。查本件相對
    人主張：其執有抗告人簽發如原裁定所示之本票1紙，並免
    除作成拒絕證書，詎屆期提示未獲付款，依票據法第123條
    規定聲請裁定許可強制執行等情，已據其提出本票1張為證
    ，原裁定予以准許，並無不合。抗告意旨雖謂：自95年2月
    至96年12月止共付借款及利息共新台幣480,000元，相對人
    甲○○不遵守誠信原則，不自動扣除抗告人乙○○按月已攤
    還之款。惟抗告人主張之前揭情節，核屬實體上之爭執，應
    由抗告人另行提起訴訟資以解決，非本件非訟事件得為審究
    。從而本件抗告為無理由，應予駁回。
三、又對於非訟事件，依法應由關係人負擔費用者，法院裁定命
    關係人負擔時，應一併確定其數額，非訟事件法第24條第1
    項定有明文，爰依法確定本件抗告程序費用額如主文第2項
    所示。
四、據上論結，本件抗告為無理由，依非訟事件法第46條、第21
    條第2項、第24條第1項，民事訴訟法第495條之1第1項、第
    449條第1項、第85條第2項，裁定如主文。
中    華    民    國    97    年    7    月     16     日
                  民事第三庭    審判長法  官   林洲富
                                      法  官   許石慶
                                      法  官   曹宗鼎
上正本係照原本作成。
本裁定不得再抗告。
中    華    民    國    97    年    7    月     17     日
                                      書記官   黃聖心


司法院資訊處製作；財團法人民間司法改革基金會備份。
